Inventaris van de stamboeken van onderofficieren en minderen KNIL (inclusief Pupillen) 1832-1899 en enig ander archiefmateriaal van het KNIL 1881-1950
Nationaal Archief, Den Haag
Ministerie van Koloniën: Algemeen Stamboek KNIL
Koloniën / Algemeen Stamboek KNIL
1832-1950
K27014
12.50 meter; 183 inventarisnummers.
Nationaal Archief, Den Haag
Generale Intendance voor de Administratie van Oorlog
De stamboeken bevatten persoonsgegevens van militairen die in het Indische Leger en het KNIL hebben gediend en bevatten data over geboorte, huwelijk, kinderen, opleiding, signalement en gegevens over de militaire loopbaan waaronder rang, wapenonderdeel, krijgsverrichtingen, internering en onderscheidingen. De archiefbescheiden uit de zogenaamde "Linnen Banden" zijn geordend in drie delen: stukken van het Koninklijke Nederlands-Indische Leger, gevormd in Batavia; idem, gevormd in Nederland en indices op de scheepstransporten van militairen bestemd voor Oost-Indië. Onder de "Linnenbanden" zijn ook opgenomen een serie stamboeken Pupillen (1848-1899). Naast de stamboeken is er ook ander materiaal van het KNIL uit de jaren 1881-1950. Het betreft stukken van het hoofdkwartier van de Adjudant-Generaal in Nederlands-Indië met gegevens over benoemingen, bevorderingen, ontslag, pensionering en dergelijke. Ook is er een lijst van marinepersoneel dat krijgsgevangen is geweest. Daarnaast zijn er stukken van de Kwartiermeester-Generaal, de Topografische Dienst te Weltevreden, de Permanente Karteringscommissie en het Vrouwenkorps KNIL. De archiefstukken die vanaf ca. 1880 in Nederland verzameld zijn, zijn afkomstig van het Commissariaat van Afmonstering te Den Haag, de Koloniale Reserve te Nijmegen, het KNIL-centrum Nederland te Nijmegen en de Recruteringsofficier Vrouwenkorps/KNIL bij het CIZ in Den Haag. Onder de indices op de scheepstransporten is ook een lijst van stamboeknummers betreffende militairen die ter Kuste van Guinea (St. George d'Elmina) zijn ingescheept: de zogenoemde Afrikaanse werving.
Archiefvorming
Geschiedenis van de archiefvormer
Overzicht van Stamboeken
Overzicht van de Stamboeken van Onderofficieren en minderen van het K.N.I.L. Van de periode 1815 - 1875 (serie 1 E 1 - 77 E 1) en 1876 - 1898 (serie 1 E - 49 E) en van de Pupillen van de periode 1848 - 1899
In de hierna beschreven series stamboeken van onderofficieren en minderen van het Koninklijke Nederlands-Indische Leger staan de uit Nederland komende militairen per scheepstransport bijeen vermeld. Daarbinnen staan de namen van deze groep helaas niet alfabetisch ingeschreven. De scheepstransporten zelf staan weer in chronologische volgorde naar datum van ontscheping in Nederlands Indië. Tussen de verschillende 'ontschepingen' in inschrijvingen vermeld van in Indië zelf op diverse wijzen aangenomen militairen. De delen 1 tot en met 9 van de eerste serie vertonen in dit opzicht echter een wat minder duidelijk patroon; als groep beslaan zij de periode ca. 1815 - 1834. Deze groep vormt het geheel aan onderofficieren en minderen, die bij de oprichting van het K.N.I.L. in 1832 reeds in militaire dienst in Nederlands-Indië aanwezig waren.
De inschrijvingen per scheepstransport sluiten aan op die in de stamboeken van het Algemeen Depot der Landmacht, later het Koloniaal Werfdepot te Harderwijk, waar in de laatste kolom de datum van inscheping op een bepaald schip bestemd voor de Oost wordt vermeld. Zie voor deze stamboeken de inventaris 2.13.09. Deze inschepingsdata komen ook voor in de inschrijvingen in de stamboeken van het K.N.I.L. en aan de hand van de alfabetisch (op scheepsnaam) subsidiair chronologisch (op datum van inscheping op het betreffende schip) ingerichte overzichten kan men de nummergroep en het boekdeel vinden waarin de gezochte Indië-ganger zal zijn ingeschreven.
In deze stamboeken zijn ook opgenomen de veelvuldig voorkomende ogenschijnlijk met de chronologie der inschrijvingen strijdige inschepingen van (veel) oudere datum. Veelal betreft dit een hernieuwd dienstverband, waarbij de voorafgaande staat van dienst vanaf de inscheping naar Indië wordt vermeld, en soms kan men deze inschrijvingen ook vinden door nummerverwijzingen bij de eerdere inschrijvingen.
Geschiedenis van het archiefbeheer
De verwerving van het archief
Het archief is krachtens bepalingen van de Archiefwet overgebracht.
Inhoud en structuur van het archief
MAISAO-WOTAP; 2.10
Selectie en vernietiging
Een aantal delen uit beide eerste series ontbreekt. Uit de lijsten valt op te maken welke periode deze delen bestrijken. Deze delen en de delen vanaf 1898 zijn verloren gegaan tijdens de japanse bezetting van Nederlands-Indië van 1942-1945.
Ordening van het archief
De stukken uit dit archief zijn onderverdeeld in drie series:
Archiefbescheiden van het Koninklijke Nederlands-Indisch Leger, gevormd in Batavia
Archiefbescheiden van het Koninklijke Nederlands-Indisch Leger, gevormd in Nederland
Indices op de scheepstransporten van militairen bestemd voor Oost-Indië
De indices bestaan uit drie onderdelen:
afzonderlijke index over de periode 1815-1876
afzonderlijke index over de periode 1876-1898
lijst van stamboeknummers betreffende militairen die ter Kuste van Guinea (St. George d'Elmina) zijn ingescheept: de zgn. Afrikaanse werving.
Aanwijzingen voor de gebruiker
Openbaarheidsbeperkingen
Volledig openbaar.
Materiële beperkingen
De originele stamboeken inv.nrs. 1-115 verkeren in een slechte materiële staat, wat tot gevolg heeft dat ze niet aangevraagd kunnen worden. Bij het aanvragen met de terminal krijgt u een mededeling ter zake. De delen zijn verfilmd en op microfiche voor raadpleging beschikbaar. De microfiches zijn beschikbaar in het microfilmdepot bij de studiezaal zelfbediening in kast D7d. Op de fiches staan de stamboeknummers aangegeven.
Andere toegang
2.13.09: Stamboeken van onderofficieren en manschappen van de Koninkljike Landmacht 1814 - 1924 (1931)
Aanvraaginstructie
Openbare archiefstukken kunnen online worden aangevraagd en gereserveerd. U kunt dit ook via de terminals in de studiezaal van het Nationaal Archief doen. Om te kunnen reserveren dient u de volgende stappen te volgen:
U maakt een profiel aan op www.gahetna.nl, en logt vervolgens in
Via de archiefinventaris (alleen de beschrijvingen met rode nummers) selecteert u het gewenste archiefstuk door op de knop 'Reserveren' te klikken
In het volgende scherm geeft u aan op welke dag u het archiefstuk wilt inzien
Indien u zich bevindt in de studiezaal en een tafelnummer heeft ontvangen kunt u dit nummer vermelden. Als u geen tafelnummer heeft kunt u tafelnummer 777 laten staan
Vervolgens bevestigt u uw reservering door deze te versturen.
Verwant materiaal
Beschikbaarheid van kopieën
Het merendeel van de originele stamboeken zijn verfilmd en op microfiche voor raadpleging beschikbaar. De microfiches zijn beschikbaar in het microfilmdepot bij de studiezaal zelfbediening in kast D7d. Op de fiches staan de stamboeknummers aangegeven.
Beschrijving van de series en archiefbestanddelen
- ARCHIEFBESCHEIDEN VAN HET KONINKLIJKE NEDERLANDS-INDISCHE LEGER, GEVORMD IN BATAVIA
  - Stamboeken "linnen banden"
    Stamboeken van onderofficieren en manschappen van het K.N.I.L. van de periode (1815-) 1832 - 1876 en 1876 - 1898, inclusief serie stamboeken pupillen (1848 - 1899). Deze stamboeken zijn bijgehouden door de staf van het K.N.I.L. te Batavia.
    LET OP: Met het jaar 1876 (inventarisnummer 70) begint de nummering van de inschrijvingen opnieuw met nr. 1. Bij een nummerverwijzing moet u dus steeds nagaan of het een inschrijving van vóór of vanaf 1876 betreft.
    - 1 - 996, inschrijving: in 1832 in dienst, 1; 1 E 1
      Niet raadpleegbaar
    - 997 - 2.000, inschrijving: in 1832 in dienst, 2; 2 E 1
    - 2.001 - 3.000, inschrijving: in 1832 in dienst, 3; 3 E 1
    - 3.001 - 4.000, inschrijving: in 1832 in dienst, 4; 4 E 1
    - 4.001 - 5.000, inschrijving: in 1832 in dienst, 5; 5 E 1
    - 5.001 - 6.000, inschrijving: in 1832 in dienst, 6; 6 E 1
    - 6.001 - 7.000, inschrijving: in 1832 in dienst, 7; 7 E 1
    - 7.001 - 8.000, ---; 8 E 1
      ontbreekt
    - 8.001 - 9.000, inschrijving tot 1-04-1834, 8; 9 E 1
    - 9.001 - 10.000, inschrijving van 1-04-1834 tot en met 23-04-1835, 9; 10 E 1
    - 10.001 - 11.000, inschrijving van 1-06-1835 tot en met 20-10-1835, 10; 11 E 1
    - 11.001 - 12.000, inschrijving van 20-10-1835 tot en met 22-07-1836, 11; 12 E 1
    - 12.001 - 13.000, inschrijving van 22-07-1836 tot en met 20-12-1836, 12; 13 E 1
    - 13.001 - 14.000, inschrijving van 28-01-1837 tot en met 1-05-1837, 13; 14 E 1
    - 14.001 - 15.000, inschrijving van 10-04-1837 tot en met 15-11-1837, 14; 15 E 1
    - 15.001 - 16.000, ---; 16 E 1
    - 16.001 - 17.000, inschrijving van 29-09-1838 tot en met 3-04-1839, 15; 17 E 1
    - 17.001 - 18.000, ---; 18 E 1
    - 18.001 - 19.000, inschrijving van 21-12-1839 tot en met 13-08-1841, 16; 19 E 1
    - 19.001 - 20.000, inschrijving van 13-08-1841 tot en met 6-06-1842, 17; 20 E 1
    - 20.001 - 21.000, inschrijving van 6-06-1842 tot en met 12-11-1842, 18; 21 E 1
    - 21.001 - 22.000, inschrijving van 12-11-1842 tot en met 17-10-1843, 19; 22 E 1
    - 22.001 - 23.000, inschrijving van 17-10-1843 tot en met 12-04-1845, 20; 23 E 1
    - 23.001 - 24.000, inschrijving van 12-04-1845 tot en met 20-04-1846, 21; 24 E 1
    - 24.001 - 25.000, inschrijving van 20-04-1846 tot en met 13-11-1846, 22; 25 E 1
    - 25.001 - 26.000, inschrijving van 17-03-1847 tot en met 21-08-1847, 23; 26 E 1
    - 26.001 - 27.000, inschrijving van 21-08-1847 tot en met 29-07-1848, 24; 27 E 1
    - 27.001 - 28.000, inschrijving van 29-07-1848 tot en met 28-10-1848, 25; 28 E 1
    - 28.001 - 29.000, inschrijving van 28-10-1848 tot en met 5-05-1849, 26; 29 E 1
    - 29.001 - 30.000, inschrijving van 5-05-1849 tot en met 7-05-1850, 27; 30 E 1
    - 30.001 - 31.000, inschrijving van 7-05-1850 tot en met 15-07-1851, 28; 31 E 1
    - 31.001 - 32.000, ---; 32 E 1
    - 32.001 - 33.000, inschrijving van 30-04-1852 tot en met 27-05-1853, 29; 33 E 1
    - 33.001 - 34.000, inschrijving van 27-05-1853 tot en met 20-12-1853, 30; 34 E 1
    - 34.001 - 35.000, inschrijving van 20-12-1853 tot en met 13-11-1854, 31; 35 E 1
    - 35.001 - 36.000, inschrijving van 13-12-1854 tot en met 8-11-1855, 32; 36 E 1
    - 36.001 - 37.000, inschrijving van 8-11-1855 tot en met 7-11-1856, 33; 37 E 1
    - 37.001 - 38.000, inschrijving van 7-11-1856 tot en met 29-01-1857, 34; 38 E 1
    - 38.001 - 39.000, inschrijving van 29-01-1857 tot en met 4-05-1857, 35; 39 E 1
    - 39.001 - 40.000, inschrijving van 4-05-1857 tot en met 29-09-1857, 36; 40 E 1
    - 40.001 - 41.000, inschrijving van 29-09-1857 tot en met 21-11-1857, 37; 41 E 1
    - 41.001 - 42.000, inschrijving van 10-12-1857 tot en met 31-03-1858, 38; 42 E 1
    - 42.001 - 43.000, inschrijving van 31-03-1858 tot en met 6-09-1858, 39; 43 E 1
    - 43.001 - 44.000, inschrijving van 6-09-1858 tot en met 28-02-1859, 40; 44 E 1
    - 44.001 - 45.000, inschrijving van 28-02-1859 tot en met 2-10-1859, 41; 45 E 1
    - 45.001 - 46.000, inschrijving van 2-10-1859 tot en met 2-11-1859, 42; 46 E 1
    - 46.001 - 47.000, inschrijving van 2-11-1859 tot en met 1-03-1860, 43; 47 E 1
    - 47.001 - 48.000, inschrijving van 1-03-1860 tot en met 28-07-1860, 44; 48 E 1
    - 48.001 - 49.000, inschrijving van 18-11-1860 tot en met 11-05-1861, 45; 49 E 1
    - 49.001 - 50.000, inschrijving van 11-05-1861 tot en met 1-12-1861, 46; 50 E 1
    - 50.001 - 51.000, inschrijving van 14-12-1861 tot en met 21-06-1862, 47; 51 E 1
    - 51.001 - 52.000, inschrijving van 21-06-1862 tot en met 19-09-1863, 48; 52 E 1
    - 52.001 - 53.000, inschrijving van 19-09-1863 tot en met 4-06-1864, 49; 53 E 1
    - 53.001 - 54.000, ---; 54 E 1
    - 54.001 - 55.000, inschrijving van 2-03-1865 tot en met 29-07-1865, 50; 55 E 1
    - 55.001 - 56.000, inschrijving van 29-07-1865 tot en met 27-04-1866, 51; 56 E 1
    - 56.001 - 57.000, ---; 57 E 1
    - 57.001 - 58.000, inschrijving van 6-12-1866 tot en met 30-04-1867, 52; 58 E 1
    - 58.001 - 58.956, inschrijving van 30-04-1867 tot en met 24-11-1867, 53; 59 E 1
      gedeelte ontbreekt
    - 59.001 - 60.000, inschrijving van 18-12-1867 tot en met 20-05-1868, 54; 60 E 1
    - 60.001 - 61.000, inschrijving van 20-05-1868 tot en met 14-11-1868, 55; 61 E 1
    - 61.001 - 62.000, inschrijving van 14-11-1868 tot en met 15-05-1869, 56; 62 E 1
    - 62.001 - 63.000, inschrijving van 15-05-1869 tot en met 25-09-1869, 57; 63 E 1
    - 63.005 - 64.000, inschrijving van 20-11-1869 tot en met 30-04-1870, 58; 64 E 1
    - 64.001 - 65.000, inschrijving van 30-04-1870 tot en met 1-04-1871, 59; 65 E 1
    - 65.001 - 66.000, inschrijving van 15-05-1871 tot en met 22-03-1872, 60; 66 E 1
    - 66.001 - 67.000, ---; 67 E 1
    - 67.001 - 68.000, inschrijving van 8-02-1873 tot en met 4-06-1873, 61; 68 E 1
    - 68.001 - 69.000, inschrijving van 4-06-1873 tot en met 30-08-1873, 62; 69 E 1
    - 69.001 - 70.000, ---; 70 E 1
    - 70.001 - 71.000, inschrijving van 22-09-1873 tot en met 17-12-1873, 63; 71 E 1
    - 71.001 - 72.000, inschrijving van 17-12-1873 tot en met 4-08-1874, 64; 72 E 1
    - 72.001 - 73.000, inschrijving van 4-08-1874 tot en met 28-11-1874, 65; 73 E 1
    - 73.001 - 74.000, inschrijving van 28-11-1874 tot en met 15-05-1875, 66; 74 E 1
    - 74.001 - 75.000, inschrijving van 15-05-1875 tot en met 7-08-1875, 67; 75 E 1
    - 75.001 - 76.000, inschrijving van 7-08-1875 tot en met 4-09-1875, 68; 76 E 1
    - 76.001 - 77.000, inschrijving van 18-09-1875 tot en met 30-10-1875, 69; 77 E 1
    - 77.001 - 78.000, ---; 78 E 1
    - 1 - 1.000, inschrijving van 19-02-1876 tot en met 29-04-1876, 70; 1 E
    - 1.001 - 2.000, inschrijving van 29-04-1876 tot en met 22-07-1876, 71; 2 E
    - 2.001 - 3.000, ---; 3 E
    - 3.001 - 4.000, inschrijving van 14-10-1876 tot en met 13-01-1877, 72; 4 E
    - 4.001 - 5.000, ---; 5 E
    - 5.001 - 6.000, inschrijving: 19-05-1877 tot en met 11-08-1877, 73; 6 E
    - 6.001 - 7.000, inschrijving van 11-08-1877 tot en met 5-01-1878, 74; 7 E
    - 7.001 - 8.000, inschrijving van 5-01-1878 tot en met 8-05-1878, 75; 8 E
    - 8.001 - 9.000, inschrijving van 8-05-1878 tot en met 7-12-1878, 76; 9 E
    - 9.001 - 10.000, inschrijving van 7-12-1878 tot en met 7-06-1879, 77; 10 E
    - 10.001 - 11.000, inschrijving van 7-06-1879 tot en met 20-12-1879, 78; 11 E
    - 11.001 - 12.000, inschrijving van 20-12-1879 tot en met 11-09-1880, 79; 12 E
    - 12.001 - 13.000, ---; 13 E
    - 13.001 - 14.000, ---; 14 E
    - 14.001 - 15.000, ---; 15 E
    - 15.001 - 16.000, inschrijving van 22-04-1882 tot en met 16-12-1882, 80; 16 E
    - 16.001 - 17.000, inschrijving van 16-12-1882 tot en met 14-07-1883, 81; 17 E
    - 17.001 - 18.000, inschrijving van 14-07-1883 tot en met 29-12-1883, 82; 18 E
    - 18.001 - 19.000, inschrijving van 24-12-1883 tot en met 14-06-1884, 83; 19 E
    - 19.001 - 20.000, inschrijving van 14-06-1884 tot en met 21-01-1885, 84; 20 E
    - 20.001 - 21.000, inschrijving van 21-01-1885 tot en met 20-06-1885, 85; 21 E
    - 21.001 - 22.000, inschrijving van 20-06-1885 tot en met 30-01-1886, 86; 22 E
    - 22.001 - 23.000, inschrijving van 30-01-1886 tot en met 11-09-1886, 87; 23 E
    - 23.001 - 24.000, inschrijving van 11-09-1886 tot en met 25-12-1886, 88; 24 E
    - 24.001 - 25.000, inschrijving van 3-01-1887 tot en met 2-07-1887, 89; 25 E
    - 25.001 - 26.000, inschrijving van 2-07-1887 tot en met 10-12-1887, 90; 26 E
    - 26.001 - 27.000, inschrijving van 10-12-1887 tot en met 5-05-1888, 91; 27 E
    - 27.001 - 28.000, ---; 28 E
    - 28.001 - 29.000, inschrijving van 17-11-1888 tot en met 29-06-1889, 92; 29 E
    - 29.001 - 30.000, ---; 30 E
    - 30.001 - 31.000, ---; 31 E
    - 31.001 - 32.000, inschrijving van 11-10-1890 tot en met 30-05-1891, 93; 32 E
    - 32.001 - 33.000, inschrijving van 30-05-1891 tot en met 28-11-1891, 94; 33 E
    - 33.001 - 34.000, inschrijving van 28-11-1891 tot en met 14-05-1892, 95; 34 E
    - 34.001 - 35.000, inschrijving van 14-05-1892 tot en met 19-11-1892, 96; 35 E
    - 35.001 - 36.000, inschrijving van 19-11-1892 tot en met 20-05-1893, 97; 36 E
    - 36.001 - 37.000, inschrijving van 20-05-1893 tot en met 2-12-1893, 98; 37 E
    - 37.001 - 38.000, inschrijving van 2-12-1893 tot en met 7-04-1894, 99; 38 E
    - 38.001 - 39.000, inschrijving van 7-04-1894 tot en met 8-09-1894, 100; 39 E
    - 39.001 - 40.000, inschrijving van 8-09-1894 tot en met 20-10-1894, 101; 40 E
    - 40.001 - 41.000, inschrijving van 20-10-1894 tot en met 1-12-1894, 102; 41 E
    - 41.001 - 42.000, inschrijving van 1-12-1894 tot en met 27-04-1895, 103; 42 E
    - 42.001 - 43.000, inschrijving van 27-04-1895 tot en met 28-09-1895, 104; 43 E
    - 43.001 - 44.000, ---; 44 E
    - 44.001 - 45.000, inschrijving van 25-04-1896 tot en met 20-06-1896, 105; 45 E
    - 45.001 - 46.000, inschrijving van 20-06-1896 tot en met 14-11-1896, 106; 46 E
    - 47.001 - 48.000, inschrijving van 5-06-1897 tot en met 30-10-1897, 107; 48 E
    - 48.001 - 49.000, inschrijving van 30-10-1897 tot en met 26-03-1898, 108; 49 E
    - Pupillen, 109-111
      - 1 - 1.000, inschrijving van 21-07-1848 tot en met 31-05-1869, 109; Pup. 1
      - 1.000 - 2.000, inschrijving van 31-05-1869 tot en met 15-06-1888, 110; Pup. 2
      - 2.000 - 2.514, inschrijving van 30-06-1888 tot en met 1-08-1899, 111; Pup. 3
    - Klapper op namen van officieren, voorkomend in een serie KNIL-stamboeken, op fiches., ca. 1970-1975; 112-115; 4 pakken
      Dit kaartsysteem is thans niet bruikbaar. Men raadplege toegang 2.10.50, met name de inv.nrs. 318-331 en 444-448.
      - A-F, 112
      - G-M, 113
      - N-U, 114
      - V-Z, 115
  - Hoofdkwartier Adjudant-Generaal in Nederlands-Indië
    - Dossiers
      - Verzameling voorschriften en instructies, gestencild, met inhoudsopgave., 1945-1950; 116-121; 6 pakken
        - A-B, 116
        - C-D, 117
        - E-K, 118
        - L-P, 119
        - R-U, 120
        - V-Z, 121
      - Agenda van ingekomen stukken., 1946 april-mei; 122; 1 deel
      - Dossier betreffende C.J. Vink, majoor der infanterie van het KNIL., 1930-1949; 123; 1 omslag
      - Circulaires betreffende betalingsregeling voor personeel op Java en Madoera (I.R. 1946), gestencild en afschriften., 1946-1948; 124; 1 omslag
      - Werving-algemeen: aangaan van verbintenissen bij het KNIL., 1947-1948; 125; 1 omslag
      - Voorschriften betreffende het aangaan van kortdienstverband bij het KNIL, gestencild., 1947-1949; 126; 1 omslag
    - Naamlijsten en beschikkingen
      - Bevorderingsregister voor het schrijverspersoneel., 1921-1949; 127; 1 deel
      - Uittreksels uit het register van besluiten van de luitenant-gouverneur-generaal van Nederlands-Indië en de Hoge Vertegenwoordiger van de Kroon in Indonesië, beschikkingen van het Ministerie van Koloniën te Londen en beschikkingen van het KNIL betreffende benoeming, bevordering en ontslag van officieren bij het KNIL., 1940, 1942-1949; 128-140; 13 banden
        - 1940, 1942-1944, band 1, 128
        - 1945, band 2, 129
        - 1946 jan. - mei, band 3, 130
        - 1946 juni - aug., band 4, 131
        - 1946 sep. - dec., band 5, 132
        - 1947 jan. - apr., band 6, 133
        - 1947 mei - aug., band 7, 134
        - 1947 sep. - dec., band 8, 135
        - 1948 jan. - apr., band 9, 136
        - 1948 mei - sep., band 10, 137
        - 1948 okt. - dec., band 11, 138
        - 1949 jan. - juni, band 12, 139
        - 1949 juli - okt., band 13, 140
      - Bevorderings- en anciënniteitsregisters van administratief KNIL-personeel en van personeel werkzaam bij de Militaire Luchtvaart en de Leger Verbindingsdienst., 1945-1950; 141; 1 pak
      - Register van militaire schrijvers, geplaatst bij het Departement van Oorlog te Batavia, afdelingsgewijs ingedeeld., 1941-1942; 142; 1 deel
      - Register van het personeel van het wapen der artillerie., 1945-1946; 143; 1 deel
      - Dossierregister inzake onderofficieren en minderen, tegen wie een strafzaak aanhangig is., ca.1948; 144; 1 deel
      - Register van het personeel van het Korps Militair Bureaupersoneel., 1948-1950; 145; 1 pak
      - Lijst van marinepersoneel, dat krijgsgevangen is geweest., c.1946; 146; 1 omslag
      - Naam- en bevorderingsregister van onderofficieren van het KNIL., 1946-1950; 147; 1 deel
      - Ingekomen en uitgaande stukken betreffende personen voor wie geen dossier is aangelegd., 1944-1950; 148; 1 pak
      - Naamlijsten van officieren en dienstplichtig personeel van het KNIL., 1946-1949; 149; 1 omslag
      - Beschikkingen betreffende benoeming en ontslag van personeel van de Netherlands Forces Intelligence Service (NEFIS)., 1947-1949; 150; 1 omslag
      - Ontnemen van een tijdelijk verleende rang aan officieren, afschriften., 1947-1949; 151; 1 omslag
      - Registers van deelnemers aan KNIL-opleidingen en cursussen., 1947-1950; 152-153; 14 delen
        - 1947-1950, 152
        - 1949-1950, 153
      - Anciënniteitsregisters van onderofficieren van het KNIL, in lijstvorm., 1949; 154; 1 omslag
      - Lijsten van overleden militairen, volgens opgave van het Centraal Informatiebureau van het Rode Kruis te Batavia., 1949; 155; 1 omslag
      - Staten van afgekeurde, ontslagen en gepensioneerde militairen van het KNIL., 1949-1950; 156; 1 omslag
      - Ranglijst van het Korps Militair Bureau Personeel KNIL., 1950; 145; 1 omslag
  - Kwartiermeester-Generaal
    - Inlevering van particuliere wapens door KNIL-militairen., 1946-1950; 157; 1 omslag
  - Topografische Dienst te Weltevreden
    - Ingekomen en uitgaande stukken van de Topografische Dienst., 1935-1950; 158-159; 2 pakken
      - 1935-1947, 158
      - 1947-1950, 159
  - Permanente Karteringscommissie
    - Ingekomen en uitgaande stukken van de Permanente Karteringscommissie., 1936-1941; 160; 1 omslag
  - Vrouwenkorps KNIL
    - Correspondentie van het Korpscommando VK te Batavia., 1944-1950; 161; 1 pak
    - Beschikkingen betreffende overplaatsing, bevordering en ontslag van personeel van het Vrouwenkorps, afschriften., 1944-1950; 162; 1 pak
    - Nominatieve staten, naamlijsten van personeel van het Vrouwenkorps., 1945-1950; 163; 1 omslag
    - Korpsorders van het Korpscommando betreffende benoeming, bevordering, overplaatsing en ontslag van personeel van het Vrouwenkorps., 1948-1950; 164; 1 omslag
- ARCHIEFBESCHEIDEN VAN HET KONINKLIJKE NEDERLANDS-INDISCHE LEGER, GEVORMD IN NEDERLAND
  - Commissariaat van Afmonstering te Den Haag
    - Register van het Commissariaat van Afmonstering te 's-Gravenhage met aantekeningen betreffende de afmonstering van militairen en de Koloniale Reserve., c.1881-1910; 165; 1 deel
    - Registers van afmonstering van militairen uit West-Indië, met indices, 1908-1910; 166-167; 2 delen
      - 1908-1934, 166
      - 1935-1940, 167
    - Registers van afmonstering van militairen uit Oost-Indië, met indices., 1921-1940; 168-177; 10 delen
      - 1921, 168
      - 1922, 169
      - 1923, 170
      - 1925, 171
      - 1926, 172
      - 1927-1928, 173
      - 1931-1932, 174
      - 1935-1936, 175
      - 1937-1938, 176
      - 1939-1940, 177
    - Agenda van ingekomen stukken van het Commissariaat van Afmonstering te 's-Gravenhage., 1930-1940; 178; 1 deel
    - Brievenboek van het Commissariaat van Afmonstering, deel XIII., 1931-1940; 179; 1 deel
  - Koloniale Reserve te Nijmegen
    - Voorschrift tarieven bij de Koloniale Reserve, met aangebrachte wijzigingen., 1925-1939; 180; 1 deel
  - KNIL-centrum Nederland te Nijmegen
    - Administratieve voorschriften van de Adjudant-Generaal voor alle militaire gezaghebbers, gestencild., 1947-1950; 181; 1 pak
  - Recruteringsofficier Vrouwenkorps/KNIL bij het CIZ in Den Haag
    - Correspondentie van de recruteringsofficier Vrouwenkorps/KNIL bij het CIZ in Den Haag., 1946-1949; 182; 1 pak
    - Beschikkingen betreffende overplaatsing, bevordering en ontslag van personeel van het Vrouwenkorps/KNIL, afschriften., 1946-1949; 183; 1 pak